【裁判字號】    92,交上易,201
【裁判日期】    921014
【裁判案由】    公共危險
【裁判全文】
臺灣高等法院高雄分院刑事判決                  九十二年度交上易字第二一號
    上  訴  人  台灣高雄地方法院檢察署檢察官
    被      告  甲○○
右上訴人因被告公共危險案件，不服臺灣高雄地方法院九十二年度交易字第二三六號
中華民國九十二年七月二十一日第一審判決（起訴案號：臺灣高雄地方法院檢察署九
十二年度偵字第五七六○號），提起上訴，本院判決如左：
      主  文
原判決撤銷。
甲○○服用酒類，不能安全駕駛動力交通工具而駕駛，處拘役拾日，如易科罰金，
以佰元折算壹日。
      事  實
一、甲○○於民國九十二年三月十日晚間，在高雄市某攤販及其住處與友人飲酒，直
    至翌日即十一日凌晨，明知其長時間服用酒類已達不能安全駕駛，不得駕駛動力
    交通工具，竟仍於同年月十一日上午，駕駛車號ＸＫ─一０七八自小客車，沿高
    雄市○○區○○路由北向南方向行駛，於十一日上午七時二十分許，途經該路一
    ０一巷號前時，因不勝酒力致無法安全操控行車，而撞及同向在前由丙○○所駕
    駛之車號ＺＭ─四０八八自小客車，致丙○○再往前追撞由丁○○所駕之車號Ｘ
    Ｅ─０四二０自小客車，因而使丙○○、丁○○之上開小客車均受有損壞，嗣經
    據報前來處理之員警發覺甲○○有酒後肇事現象，對之施以酒精濃度測試，測得
    其呼氣所含酒精濃度已高達每公升０．四四毫克，而查獲上情。
二、案經高雄市政府警察局苓雅分局移送台灣高雄地方法院檢察署檢察官偵查起訴。
      理  由
一、訊據被告甲○○固供承其於上述時、地，如何酒後駕車，並撞及同向在前由丙○○所駕駛ＺＭ－四○八八號自小客車，致該小客車再往前追撞由丁○○所駕駛之
    車牌號碼ＸＥ－○四二○號自用小客車等事實，惟否認其有酒後不能安全駕駛之
    公共危險犯行，辯稱：伊是在前晚喝酒，隔天早上應該是沒有醉，可以安全駕車
    云云。經查：
  (一)被告於前開時、地，酒後駕車撞及ＺＭ－四○八八號自小客車，致該車往前追撞
    ＸＥ－○四二○號自用小客車，並於肇事後經警測得被告吐氣所含酒精濃度達每
    公升○‧四四毫克等事實，迭據被告供述在卷，核與證人丙○○及丁○○於警訊
    證述相符（見警卷第二、三頁），復有酒精濃度測試表、道路交通事故調查報告
    表等件附卷可佐。
  (二)證人王財榮（現場處理員警）於現場對被告觀察結果，雖認「尚乙常」（參警卷
    第九頁之觀察紀錄表），復於原審證述：「被告走路算乙常，答話應對也還可以
    ，是有稍微聞到酒味，並沒有如測試觀察紀錄表的酒醉勾選情形，依我判斷，被
    告還可以駕車」等語（見原審卷第十四、十五頁），然被告於原審已供認「當天
    是精神不濟，因晚上有喝酒，且情緒不好而肇事」等情（見原審卷第十四頁），
    於本院亦坦稱「其自肇事前晚十點多先在攤販喝酒，之後回家繼續喝酒至凌晨二
    、三點」（見本院卷第十九頁），顯然被告於肇事前已連續飲酒長達四、五小時
    ，參以酒精濃度呼氣達每公升零點二五毫克以上者，依國外醫學實驗證明所得經
    驗法則，肇事率為一般乙常未飲酒人之二倍以上，而被告確有前述追撞前車之肇
    事等情，被告酒後已達不能安全駕駛動力交通工具之程度甚明。此外，衡諸常情
    ，被告於追撞前車肇事後，精神狀態必受警醒，自難僅以被告於肇事現場經警詢
    問時，皆能清楚回答，遽認被告肇事時尚無酒後不能安全駕駛之情。
  (三)綜上所述，被告所辯上情，純屬卸責之詞，不足採信。本件事證明確，被告前揭
    酒後不能安全駕駛之公共危險犯行，堪以認定。
二、核被告所為，係犯刑法第一百八十五條之三之服用酒類不能安全駕駛動力交通工
    具而駕駛罪。原審不察，遽予無罪之諭知，自有未洽，檢察官上訴意旨，指摘原
    判決不當，非無理由，應予撤銷改判。爰審酌被告犯罪動機係一時失慮，未曾犯
    罪之素行尚佳（本院卷第十一頁之台灣高等法院被告全國前案紀錄表），又被告
    酒後駕車，危及公眾之生命、財產程度非輕，酒後駕車致撞擊他人車輛損害，併
    念其犯後已與證人丙○○和解（見原審卷第二十頁之和解書）等一切情狀，量處
    如主文第二項所示之刑，並諭知易科罰金之折算標準。
據上論結，應依刑事訴訟法第三百六十九條第一項前段、第三百六十四條、第二百九
十九條第一項前段、刑法第一百八十五條之三、第四十一條第一項前段、罰金罰鍰提
高標準條例第二條，判決如主文。
本案經檢察官鄭文貴到庭執行職務。
中    華    民    國      九十二      年      十      月      十四      日
                              臺灣高等法院高雄分院刑事第六庭
                                  審判長法官  王憲義
                                        法官  謝靜雯
                                        法官  張意聰
右乙本證明與原本無異。
不得上訴。
                                  法院書記官  王婉蓉
中    華    民    國      九十二      年      十      月      十四      日
附錄本判決論罪科刑法條
刑法第一百八十五條之三：
服用毒品、麻醉藥品、酒類或其他相類之物，不能安全駕駛動力交通工具而駕駛者，
處一年以下有期徒刑、拘役或三萬元以下罰金。


司法院資訊處製作；財團法人民間司法改革基金會備份。
